臺灣士林地方法院交通事件裁定　　　　　　　　　九十二年度交聲字第一一二六號
　　原處分機關　臺北市交通事件裁決所
　　異　議　人
　　即受處分人　允助嘉實業有限公司
　　代　表　人　方英仁
右列異議人即受處分人因違反道路交通管理處罰條例案件，對於臺北市交通事件裁決
所中華民國九十二年十一月十一日所為之處分（原處分案號：北市裁三字第裁２２─
ＣＧ0000000號），聲明異議，本院裁定如左：
    主  文
異議駁回。
    理  由
一、汽車駕駛人，行經有燈光號誌管制之交岔路口闖紅燈者，處新臺幣（下同）一千
    八百元以上五千四百元以下罰鍰；又汽車駕駛人有第五十三條情形者，除依原條
    款處罰鍰外，並予記違規點數三點，分別於道路交通管理處罰條例第五十三條、
    第六十三條第一項第三款定有明文。
二、原處分意旨略以：異議人即受處分人允助嘉實業有限公司所有車牌號碼ＢＫ─９
    ９３３號自用小客車，於民國（下同）九十二年九月一日十七時三十三分許，在
    台北縣八里鄉○○路與龜馬山路口，經台北縣政府警察局交通警察隊舉發駕車行
    經有燈光號誌管制之交岔路口闖紅燈，依違反道路交通管理處罰條例第五十三條
    之規定，處罰鍰二千七百元，並依第六十三條第一項記違規點數三點等語。
三、本件異議人就上揭車號汽車為其所有，並於前揭時、地闖紅燈之違規情事並不爭
    執，惟具狀聲明異議，異議意旨略以：駕駛人當天駛經前述之地點係規規矩矩跟
    在前車後頭，排隊等紅燈變綠燈再依序前進，由於當天受「杜鵑颱風」急時風雨
    之影響，一列車隊行進遲緩，駕駛人與一般駕駛人同樣習慣性的排隊跟隨前車之
    後前進，不巧地，前車是輛加高型帆布車蓬ＦＮ─６２７之卡車，會妨礙視線，
    駕駛人根本看不見前面之號誌燈確實狀況，故行經路口時才感覺有閃光，始感覺
    意識到綠燈已經轉為紅燈了，但車也到達十字路口中間了，前車因車前尚有足夠
    的距離而突然加速前進，然異議人之駕駛人來不及同步加速跟進，致使與前車之
    間拉大了距離，此時雖仍緩緩前行，但已行至十字路中央，雖然可以煞停，但網
    狀路口中必須淨空以利交通順暢，所以不得不繼續前行以騰空路口，所以實在絕
    無闖紅燈之故意云云。
四、經查：汽車在同一車道行駛時，除擬超越前車外，後車與前車之間應保持隨時可
    以煞停之距離；又汽車行駛時，駕駛人應注意車前狀況及兩車併行之間隔，並隨
    時採取必要之安全措施，道路交通安全規則第九十四條第一項、第三項定有明文
    ；而本件異議人之駕駛人係領有駕駛執照之駕駛人，其就前揭道路交通安全規則
    第九十四條第一項、第三項之規定，自應知之甚稔，其因緊跟在前卡車後，未與
    前車保持適當距離，致受前車車蓬影響無法看清楚交通號誌，自不得以其未遵守
    交通安全規則之事由作為卸責闖紅燈之理由，是異議人所為前開辯解，顯係卸責
    諉過之詞，不足採信，此外復有舉發違反道路交通管理事件通知單及採證照片二
    幀附卷可稽，本件異議人闖紅燈違規事證明確，自應依法裁罰，從而，原處分機
    關援引上開規定，裁處罰鍰二千七百元，併計違規點數三點，並無不當。本件異
    議為無理由，應予駁回。
據上論斷，應依道路交通案件處理辦法第十九條，裁定如主文。
中      華      民      國      九十三      年      四      月    二    日
                                  臺灣士林地方法院刑事第一庭
                                      法  官  張  國  棟
右正本證明與原本無異。
如不服本裁定，應於送達後五日內，向本院提出抗告狀。
                                      書記官  何  子  傑
中      華      民      國      九十三      年      四      月    二    日
